【裁判字號】    91,訴,445
【裁判日期】    920108
【裁判案由】    毒品危害防制條例
【裁判全文】
臺灣嘉義地方法院刑事判決                          九十一年度訴字第四四五號
    公  訴  人  臺灣嘉義地方法院檢察署檢察官
    被      告  甲○○  男  三.
    指定辯護人  本院公設辯護人  乙○○
右列被告因毒品危害防制條例案件，經檢察官提起公訴（九十一年度偵字第二四一０
號），本院判決如左：
    主  文
甲○○意圖販賣而持有第二級毒品，處有期徒刑伍年貳月。扣案之安非他命包（鑑
驗後淨重貳點捌肆公克，包裝重壹點零公克）、吸食器壹組、玻璃球管壹支、小密
封袋壹個（註明ＭＡ（＋））均沒收銷燬之；電子秤壹個、分裝器壹支、中密封袋拾
伍個、小密封袋伍拾玖均沒收。
    事  實
一、甲○○於民國九十一年四月二日，在台中市某處向不詳真實姓名之成年男子購入
    不詳數量之第二級毒品安非他命供自己吸食之用（此部分意圖供吸食用之持有部
    分業據公訴人於九十一年五月六日另為不起訴處分），嗣於購買安非他命後起至
    為警查獲時止之某時，在嘉義縣太保市後潭里三四三號，變更犯意為意圖販賣而
    持有上開第二級毒品安非他命，並將供己施用後所剩餘之第二級毒品安非他命，
    分裝成三包（毛重各為○．六公克、○．六公克、二．五公克），俟機意圖出售
    牟利。後於同年月三日下午一時五十分許，在嘉義縣太保市後潭里三四三號為警
    查獲，並扣得上開安非他命三包、中密封袋十五個、小密封袋六十個、秤子一個
    、分裝器一支及吸食器一組、玻璃球管一支等物。
二、案經嘉義縣警察局移送臺灣嘉義地方法院檢察署檢察官偵查起訴。
    理  由
一、訊據被告甲○○矢口否認有何意圖販賣而持有第二級毒品安非他命之犯行，辯稱
    ：安非他命係伊自行吸食所用，查扣之秤子是因曾發生買得之安非他命重量不足
    ，人家寄放在他那裡，非其所有，至於密封袋及分裝器亦係用來分量以供自己吸
    食之用，並非用來賣的；該密封袋係伊自己製作，請求對小夾鍊袋鑑驗是否有毒
    品反應，其中有一個已用完只殘留殘渣之塑膠袋；況該小塑膠袋無法密封、有漏
    出之虞，怎能用來裝販毒品；至於偵查中曾坦承犯罪係因警察說要辦伊友人吳清
    富藏匿人犯才承認云云。經查：
  (一)右開事實，業經被告迭於警訊及初次偵訊中坦認不諱，並有扣案之安非他命三包
    （分別為○．六公克、○．六公克、○．二五公克，經鑑驗確定為安非他命，驗
    後淨重二‧八四公克，包裝重一‧○三公克）、中密封袋十五個、小密封袋六十
    個、秤子一個、分裝器一支可資佐證。
  (二)至被告辯稱查扣之秤子是因曾發生買得之安非他命重量不足，人家寄放在他那裡
    ，非其所有云云，經查，扣案之電子秤甚為精密，市價應不低，而被告所購買之
    數量亦不多，販賣安非他命之人豈有寄放電子秤之必要，況且因重量發生爭執，
    應該係買賣雙方當面將重量確認清楚，即使寄放電子秤給被告，亦未能解決紛爭
    ，是被告嗣後於本院改辯稱電子秤是因曾發生買得之安非他命重量不足，人家寄
    放在他那裡云云，自屬卸責之詞，不可採信。
  (三)被告又辯稱密封袋及分裝器亦係用來分量以供自己吸食之用，並非用來賣的；該
    密封袋係伊自己製作，請求對小夾鍊袋鑑驗是否有毒品反應，其中有一個已用完
    只殘留殘渣之塑膠袋云云，經本院將小夾鍊袋送驗，確實有一只小密封袋（經法
    務部調查局註明為ＭＡ（＋））有殘留安非他命，然被告本有施用毒品之習慣，
    即使將意圖販賣之安非他命取作自己施用，應屬合理，尚難以此資為被告有利之
    證據。
  (四)被告另辯稱該小塑膠袋無法密封、有漏出之虞，怎能用來裝販毒品云云，經查，
    被告自承尚未將毒品賣出，因此被告尚在研究、製作適當分裝袋之際即被查獲，
    是扣案之小塑膠袋無法密封、有漏出之虞，亦屬可能，自難以此資為被告有利之
    證據。
  (五)又被告辯稱伊於偵查中曾坦承犯罪係因警察說要辦伊友人吳清富藏匿人犯才承認
    云云。經查：毒品危害防制條例第五條二項意圖販賣而持有第二級毒品之罪，為
    最輕本刑有期徒刑五年以上之重罪，被告亦曾入獄服刑，應知承認犯本條之罪之
    嚴重性，應無僅因警察說要辦伊友人吳清富藏匿人犯即承認之理，又即使被告於
    警訊係因此而承認，被告可在檢察官偵訊中否認犯罪，自無於第一次偵訊時亦坦
    承犯罪之理，是被告辯稱伊於偵查中曾坦承犯罪係因警察說要辦伊友人吳清富藏
    匿人犯才承認云云，顯非可採。
  (六)末查，被告於偵訊中坦認其於查獲時沒有工作，亦沒有經濟來源，而安非他命一
    天吸食一、二次，一週大概要花一、二千元（見偵卷第六頁），是被告於偵查中
    自白其用分裝器將安非他命分裝成每小包○‧六公克準備用新臺幣壹仟元販賣給
    要買的人等語應為真實，而可採信，至被告前開辯詞顯係事後卸責之詞，不足採
    信，本件事證明確，其犯行應堪認定。
二、按安非他命係第二級毒品，毒品危害防制條例第二條第二項第二款定有明文。核
    被告甲○○所為，係犯毒品危害防制條例第五條第二項之意圖販賣而持有第二級
    毒品罪。爰審酌被告犯罪之動機、目的、手段及其意圖販賣而持有之第二級毒品
    數量不多，與其犯罪後先坦承犯罪復飾詞卸責之態度等一切情狀，量處如主文所
    示之刑。扣案之安非他命三包（驗後淨重二‧八四公克，包裝重一‧○三公克，
    以及吸食器一組、玻璃球管一支、小密封袋一只（註明ＭＡ（＋））經送鑑驗認
    均有第二級毒品甲基安非他命之殘留，且該殘渣係違禁物，因與扣案吸食器一組
    、玻璃球管一支、小密封袋一紙無法析離，爰均依毒品危害防制條例第十八條第
    一項前段、刑法第四十條沒收銷燬之；至扣案之電子秤一個（被告於警訊中已坦
    承該電子秤為其所有，嗣雖於本院辯稱他人寄放云云，仍應以其於警訊中所承為
    其所有為可採）、分裝器一支、中夾鏈袋十五個、小夾鍊袋五十九個（無毒品反
    應者）均為供被告犯罪所用之物，且屬被告所有，業據被告供述在卷，應依同條
    例第十九條第一項之規定宣告沒收。
三、據上論斷，應依刑事訴訟法第二百九十九條第一項前段，毒品危害防制條例第五
    條二項、第十八條第一項前段、第十九條第一項，刑法第十一條，判決如主文。
本案經檢察官李文和到庭執行職務。
中      華      民      國     九十二    年      一     月      八      日
                          臺灣嘉義地方法院刑事第三庭
                              審判長法官  沈  福  財
                                    法官  許  兆  慶
                                    法官  林  福  來
右正本證明與原本無異。
如不服本判決，應於判決送達後十日內向本院提出上訴狀（應附繕本）。
中      華      民      國     九十二    年      一     月      八      日
                                  書記官  尹  玉  琪
附錄本案論罪科刑法條全文
毒品危害防制條例第五條二項：
意圖販賣而持有第二級毒品者，處五年以上有期徒刑，得併科新台幣五百萬元以下罰
金。


司法院資訊處製作；財團法人民間司法改革基金會備份。
